【裁判字號】    96,易,102
【裁判日期】    970515
【裁判案由】    妨害自由等
【裁判全文】
臺灣桃園地方法院刑事判決               96年度易字第102號
公  訴  人  台灣桃園地方法院檢察署檢察官
被      告  庚○○
被      告  辛○○
上列被告等因妨害自由案件，經檢察官提起公訴（94年度偵字第
9963號）及移送併辦（96年度偵字第1943號），本院判決如下：
    主  文
庚○○共同以脅迫使人行無義務之事，處有期徒刑月，減為有
期徒刑壹月又拾伍日，如易科罰金，以銀元佰元即新臺幣玖佰
元折算壹日；又連續以加害生命、身體、財產之事，恐嚇他人致
生危害於安全，處有期徒刑肆月，減為有期徒刑貳月，如易科罰
金，以銀元佰元即新臺幣玖佰元折算壹日；又共同連續以其他
非法方法，剝奪人之行動自由，處有期徒刑拾月，減為有期徒刑
伍月，如易科罰金，以銀元佰元即新臺幣玖佰元折算壹日。應
執行有期徒刑捌月，如易科罰金，以銀元佰元即新臺幣玖佰元
折算壹日。
辛○○共同連續以其他非法方法，剝奪人之行動自由，處有期徒
刑捌月，減為有期徒刑肆月，如易科罰金，以銀元佰元即新臺
幣玖佰元折算壹日。被訴恐嚇部分無罪。
    事  實
一、庚○○、辛○○為兄弟，2 人共同成立設址在桃園縣桃園市
    ○○路7 號15樓之2 禾翔貿易股份有限公司（下稱禾翔公司
    ）、禾奕租賃行（下稱禾奕公司），以代辦銀行貸款為業，
    實則亦以個人名義兼營私人借貸之放款業務（俗稱地下錢莊
    ），因借款之人戊○○（原名童淑汶）、乙○○、己○○、
    甲○○、陳冬梅未如期償還應還之款項，庚○○與姓名年籍
    不詳之成年男子4 名共同基於強制之犯意聯絡，於附表1 所
    示時地對戊○○為附表1 所示之強制行為；庚○○又基於恐
    嚇之概括犯意於附表1 之2 、2 、3 之2 所示時地分別對戊○○、乙○○、己○○為附表1 之2 、2 、3 之2 所示之恐
    嚇行為；庚○○、辛○○與姓名年籍不詳之成年男子4 名共
    同基於剝奪他人之行動自由之概括犯意聯絡，於附表3 之1
    、4 所示時地分別對己○○、甲○○為附表3 之1 、4 所示
    剝奪他人之行動自由行為；庚○○與姓名年籍不詳之成年男
    子3 名共同基於前揭剝奪他人之行動自由之概括犯意聯絡，
    於附表5 所示時地對陳冬梅為附表5 所示剝奪他人之行動自
    由行為，甚而有借款人陳冬梅因不堪渠等之逼債而跳樓自殺
    身亡。嗣於94年5 月31日下午1 時許，在桃園縣桃園市○○
    路7 號15樓之2 內為警查獲。
二、案經台灣桃園地方法院檢察署檢察官指揮內政部警政署刑事
    警察局會同臺中縣警察局豐原分局移送台灣桃園地方法院檢
    察署檢察官偵查起訴暨移送併辦。
    理  由
壹、證據能力之判斷：
一、按被告以外之人於審判外之陳述，雖不符前四條之規定，而
    經當事人於審判程序同意作為證據，法院審酌該言詞陳述或
    書面陳述作成時之情況，認為適當者，亦得為證據。刑事訴
    訟法第159條之5第1項定有明文。
二、檢察官、被告庚○○、辛○○對於本院認定犯罪事實所引用
    之證據方法，均未爭執證據能力，並同意作為證據（見本院
    卷第20頁、第70頁），本院審酌其作成時之情況，認為並無
    不適當之情事，均得作為證據。
貳、有罪部分認定事實所憑之證據及理由：
一、關於被告庚○○至戊○○（原名童淑汶）工作之餐廳白吃白
    喝暨恐嚇戊○○部分（即附表編號1部分）：
    訊據被告庚○○矢口否認有何至戊○○工作之餐廳白吃白喝
    暨恐嚇戊○○之犯行，惟查，被告庚○○帶4 名姓名年籍不
    詳之人於94年3 月間至被害人上班之桃園市○○街金圓園餐
    廳催討欠款，因戊○○無力清償，即在該餐廳白吃白喝，又
    於94年3 月初，戊○○至桃園縣桃園市○○路7 號15樓之2
    庚○○經營之公司繳息，因慢了2 天，被告庚○○即恐嚇戊○○稱：必須多繳2 千元之利息，如果沒有錢就要戊○○陪
    之睡覺來抵償等情，業據證人戊○○於警詢中證述明確（詳
    94年聲監字第241 號偵查卷第6 頁反面），且證人甲○○、
    徐財福亦於警詢證稱略以：被告庚○○曾率伊及數名員工向
    債務人己○○、童淑汶等人恐嚇還債等語（詳94年聲監字第
    241 號偵查卷第10頁、96年度偵字第9963號偵查卷(一)第85頁
    ），互核相符，被告此部分犯行，堪予認定。
二、關於被告庚○○恐嚇乙○○部分（即附表編號2 部分）：
    訊據被告庚○○矢口否認有何恐嚇乙○○之犯行，惟查，被
    告庚○○於94年5 月12日在桃園市○○路7 號11樓之禾翔公
    司內，恐嚇乙○○稱：不還錢要搞到讓被害人乙○○沒有工
    作等語，業據證人乙○○迭於警詢、偵訊及本院審理時證述
    明確（詳96年度偵字第9963號偵查卷(一)第103 頁、第244 頁
    、本院卷第122 頁至第126 頁），且證人徐財福亦於警詢證
    稱略以：被告庚○○曾率數名員工向債務人恐嚇還債等語（
    詳96年度偵字第9963號偵查卷(一)第85頁），互核相符，被告
    此部分犯行，堪予認定。
三、關於被告庚○○、辛○○與姓名年籍不詳之成年男子4 名共
    同以其他非法方法，剝奪人之行動自由，強押被害人己○○
    上車並加以毆打及被告庚○○以電話恐嚇己○○部分（即附
    表編號3 部分）：
    訊據被告庚○○、辛○○矢口否認有何共同以其他非法方法
    ，剝奪己○○之行動自由、恐嚇己○○之犯行，惟查，被告
    庚○○、辛○○與姓名年籍不詳之成年男子4 名於93年11月
    底在台北市○○區○○路384 巷8 號前共同強押被害人己○○上車並加以毆打（傷害部分未據告訴）及被告庚○○以電
    話恐嚇己○○稱：若無按時繳息，要對被害人家人不利等語
    ，業據證人己○○於警詢中證述明確（詳94年聲監字第241
    號偵查卷第9 頁），且證人甲○○、徐財福亦於警詢證稱略
    以：被告庚○○曾率伊及數名員工向債務人己○○、童淑汶
    等人恐嚇還債等語（詳94年聲監字第241 號偵查卷第10頁、
    96 年 度偵字第9963號偵查卷(一)第85頁），被告此部分犯行
    ，堪予認定。
四、關於被告庚○○、辛○○與姓名年籍不詳之成年男子4 名共
    同以其他非法方法，剝奪人之行動自由，強押被害人甲○○
    上車並加以毆打及脅迫甲○○為其等討債部分（即附表編號
    4 部分）：
    訊據被告庚○○、辛○○矢口否認有何共同以其他非法方法
    ，剝奪甲○○之行動自由及脅迫甲○○為其等討債之犯行，
    惟查，被告庚○○、辛○○與姓名年籍不詳之成年男子4 名
    於93年5 月間在桃園市○○○街90號8 樓之4 處，強押被害
    人甲○○上車至桃園市○○○街之公司並毆打被害人甲○○
    （傷害部分未據告訴），並逼迫被害人甲○○替渠等討債等
    情，業據證人甲○○於警詢中證述明確（詳94年聲監字第
    241 號偵查卷第10頁、96年度偵字第9963號偵查卷(一)第71頁
    、第74頁），且被告庚○○、辛○○亦承認甲○○於伊等經
    營之地下錢莊工作，並於甲○○處搜索扣得被告庚○○、辛○○交付之丙○○等之本票等債權憑證（詳96年度偵字第
    9963 號 偵查卷(一)第220 頁臺中縣警察局豐原分局扣押物品
    目錄表），被告此部分犯行，堪予認定。
五、關於被告庚○○與姓名年籍不詳之成年男子3 名共同以其他
    非法方法，剝奪人之行動自由，強押被害人陳冬梅至車內逼
    迫還債，被害人因而跳車受傷，不久後即跳樓自殺身亡部分
    （即附表編號5 部分）：
    訊據被告庚○○矢口否認有何以其他非法方法，剝奪陳冬梅
    之行動自由，強押被害人陳冬梅至車內逼迫還債，被害人因
    而跳車受傷，不久後即跳樓自殺身亡之犯行，惟查，被告庚○○與姓名年籍不詳之成年男子3 名於93年4 月初共同強押
    被害人陳冬梅至車內逼迫還債，被害人因而跳車受傷，不久
    後即跳樓自殺身亡等情，業據證人丁○○即陳冬梅之子於警
    詢中證述明確（詳94 年 聲監續字第320 號偵查卷第6 頁至
    第8 頁、96年度偵字第9963號偵查卷(一)第100 頁至第101 頁
    ），且證人甲○○亦於警詢證稱略以：伊於93年4 月6 日親
    眼目睹債務人陳冬梅遭被告庚○○強押至車內逼迫討債，陳
    冬梅因恐懼而跳車受傷，最後因不堪逼債而跳樓自殺等語（
    詳94年聲監字第241 號偵查卷第10頁），並有被告庚○○與
    被害人陳冬梅之和解書、被害人陳冬梅之遺書附卷可佐（詳
    94年聲監字第320 號偵查卷第8 頁反面、第9 頁、第10頁）
    ，被告此部分犯行，堪予認定。
、論罪科刑之依據：
一、查被告行為後，刑法於94年1 月7 日修正通過，於94年2 月
    2 日公布，於95年7 月1 日施行，其中修正第2 條等規定。
    按行為後法律有變更者，適用行為時之法律，但行為後之法
    律有利於行為人者，適用最有利於行為人之法律，現行刑法
    第2 條第1 項訂有明文。此條規定乃與刑法第1 條罪刑法定
    主義契合，而貫徹法律禁止溯及既往原則，係規範行為後法
    律變更所生新舊法律比較適用之準據法，是刑法第2 條本身
    雖經修正，但刑法第2 條既屬適用法律之準據法，本身尚無
    比較新舊法之問題，應一律適用裁判時之現行刑法第2 條規
    定以決定適用之刑罰法律，先予辨明。又以本次刑法修正之
    比較新舊法，應就罪刑有關之共犯、未遂犯、想像競合犯、
    牽連犯、連續犯、結合犯，以及累犯加重、自首減輕暨其他
    法定加減原因（如身分加減）與加減例等一切情形，綜其全
    部罪刑之結果而為比較，最高法院95年5 月23日著有95年度
    第8 次刑庭會議決議可資參照。經查：
  (一)被告行為後，刑法於94年2 月2 日修正公布，並於95年7 月
    1 日施行，其中刑法第302 條第1 項之罪，法定刑為5 年以
    下有期徒刑、拘役或3 百元以下罰金，其中刑法第304條第1
    項之罪，法定刑為3 年以下有期徒刑、拘役或3 百元以下罰
    金，其中刑法第305 條之罪，法定刑為2 年以下有期徒刑、
    拘役或3 百元以下罰金，依95年6 月14日修正公布，並於95
    年7 月1 日施行之刑法施行法第1 條之1 規定：「中華民國
    94年1 月7 日刑法修正施行後，刑法分則編所定罰金之貨幣
    單位為新臺幣。94年1 月7 日刑法修正時，刑法分則編未修
    正之條文定有罰金者，自94年1 月7 日刑法修正施行後，就
    其所定數額提高為30倍。但72年6 月26日至94年1 月7 日新
    增或修正之條文，就其所定數額提高為3 倍」，經比較結果
    關於法定刑最高罰金部分，修正前後規定並無不同，不生法
    律變更比較問題，此部分應依法律一般適用原則逕依裁判時
    法即刑法施行法第1 條之1 第1 項、第2 項前段規定。又修
    正前刑法第33條第5 款原規定「罰金：1 元以上」，依罰金
    罰鍰提高標準條例第1 條前段規定提高10倍，及現行法規所
    定貨幣單位折算新台幣條例第2 條換算為新台幣結果，為30
    元以上，而修正後則規定「罰金：新臺幣1千 元以上，以百
    元計算之。」，已將科處罰金之最低額提高至新臺幣1 千元
    以上，就法定刑最低罰金部分，修正後之規定顯非較有利於
    被告，故依現行即修正後刑法第2 條第1 項前段規定，此部
    分應適用修正前刑法第33條第5 款之規定，合先敘明。
  (二)本件被告庚○○、辛○○行為後，關於共同正犯之規定，依
    修正前刑法第28條之規定為共同「實施」犯罪之行為者，而
    修正後之規定為共同「實行」犯罪之行為者，剔除完全未參
    與犯罪相關行為「實行」之「陰謀共同正犯」及「預備共同
    正犯」，準此，修正後之共同正犯之可罰性要件之範圍業已
    限縮，乃屬行為可罰性要件之變更，惟不論適用修正前後之
    刑法第28條規定，被告庚○○、辛○○均應成立共同正犯，
    則因修正後規定並未較有利於被告庚○○、辛○○，自應適
    用行為時法。
  (三)刑法第56條連續犯之規定業於94年2 月2 日修正公布刪除，
    是於新法修正施行後，被告之數犯罪行為，即須分論併罰。
    此刪除雖非犯罪構成要件之變更，但顯已影響行為人刑罰之
    法律效果，自屬法律有變更，依刑法第2 條第1 項前段規定
    ，比較新、舊法結果，仍應適用較有利於被告之行為時法律
    即舊法論以連續犯，此亦有最高法院95年度第8 次刑事庭會
    議決議參照。
  (四)修正前刑法第51條第5 款規定：「宣告多數有期徒刑者，於
    各刑中之最長期以上，各刑合併之刑期以下，定其刑期。但
    不得逾20年」，修正後刑法第51條第5 款規定：「宣告多數
    有期徒刑者，於各刑中之最長期以上，各刑合併之刑期以下
    ，定其刑期。但不得逾30年」，經比較新舊法之結果，以修
    正前刑法較有利於行為人。
  (五)從而，揆諸前揭最高法院決議及修正後刑法第2 條第1 項前
    段、後段規定之「從舊、從輕」原則，應適用被告行為時之
    法律，即修正前刑法之相關規定，予以論處。
二、核被告庚○○於附表編號1 之1 所為，係犯刑法第304 條第
    1 項強制罪，於附表編號1 之2 、2 、3 之2 所為，均係犯
    刑法第305 條恐嚇罪，於附表編號3 之1 、4 、5 所為，均
    係犯刑法第302 條第1 項剝奪他人之行動自由罪。被告辛○○於附表編號3 之1 、4 所為，均係犯刑法第302 條第1 項
    剝奪他人之行動自由罪。又被告庚○○與4 名姓名年籍不詳
    之人就附表編號1 之1 部分有犯意聯絡、行為分擔，應以共
    犯論。被告庚○○與被告辛○○與姓名年籍不詳之成年男子
    4 名就附表編號3 之1 、4 部分有犯意聯絡、行為分擔，應
    以共犯論。被告庚○○與姓名年籍不詳之成年男子3 名就附
    表編號5 部分有犯意聯絡、行為分擔，應以共犯論。再按刑
    法第302 條第1 項、第304 條第1 項及第305 條之罪，均係
    以人之自由為其保護之法益。而刑法第302 條第1 項之罪所
    稱之非法方法，已包括強暴、脅迫或恐嚇等一切不法手段在
    內。因之，如以非法方法剝奪他人行動自由行為繼續中，再
    對被害人施加恐嚇，或以恐嚇之手段迫使被害人行無義務之
    事；則其恐嚇之行為，仍屬於非法方法剝奪行動自由之部分
    行為，應僅論以刑法第302 條第1 項之罪，無另成立同法第
    304 條或第305 條之罪之餘地。最高法院89年台上字第780
    號判例明揭其旨。本件被告庚○○、辛○○以非法方法剝奪
    甲○○之行動自由，並於剝奪行動自由行為繼續中，再對甲○○施加恐嚇逼其為渠等討債，揆諸上揭判例意旨，該恐嚇
    逼其為渠等討債之強制行為，為非法方法剝奪行動自由之部
    分行為，不另論罪。又被告庚○○先後多次恐嚇、以非法方
    法剝奪他人行動自由犯行，其所犯時間緊接，且犯罪基本構
    成要件相同，顯係出於概括之犯意為之，應依刑法第56條連
    續犯之規定，以一罪論，並均加重其刑。被告辛○○先後多
    次以非法方法剝奪他人行動自由犯行，其所犯時間緊接，且
    犯罪基本構成要件相同，顯係出於概括之犯意為之，均應依
    刑法第56條連續犯之規定，各以一罪論，並加重其刑。至被
    告庚○○詳如附表2 之犯行雖未據起訴，然與本院認定之恐
    嚇犯行（即附表1 之2 、3 之2 部分）有連續犯之裁判上一
    罪之關係，本院自得併予審理。被告庚○○所犯強制、恐嚇
    、以非法方法剝奪他人行動自由罪間，犯意各別，罪名不同
    ，應分論併罰之。爰審酌被告等犯罪之手段、情節非輕，且
    一再因故對告訴人戊○○、乙○○、己○○、甲○○、陳冬
    梅不法討債，對告訴人戊○○、乙○○、己○○、甲○○、
    陳冬梅身心造成傷害，且否認犯行之犯後態度及其素行等一
    切情狀，分別量處如主文所示之刑，並就被告庚○○部分定
    其應執行之刑。又本件被告行為時之刑法第41條第1 項前段
    規定：「犯最重本刑為5 年以下有期徒刑以下之刑之罪，而
    受6 個月以下有期徒刑或拘役之宣告，因身體、教育、職業
    、家庭之關係或其他正當事由，執行顯有困難者，得以1 元
    以上3 元以下折算1 日，易科罰金。」而被告行為時之易科
    罰金折算標準，即修正前罰金罰鍰提高標準條例第2 條規定
    （現已刪除），就其原定數額提高為100 倍折算1 日，則
    本件被告行為時之易科罰金折算標準，應以銀元100 元以上
    300 元以下折算1 日，經折算為新臺幣後，應以新臺幣300
    元以上900 元以下折算為1 日。惟95年7 月1 日修正公布施
    行之刑法第41條第1 項前段則規定：「犯最重本刑為5 年以
    下有期徒刑以下之刑之罪，而受6 個月以下有期徒刑或拘役
    之宣告者，得以新臺幣1000元、2000元或3000元折算1 日，
    易科罰金。」。經比較修正、前後之易科罰金折算標準，以
    95年7 月1 日修正公布施行前之規定，較有利於被告，依前
    開規定，自應依修正前刑法第41條第1 項前段，諭知易科罰
    金之折算標準。末查，被告等犯罪時間在中華民國96年4 月
    24日以前，符合中華民國96年罪犯減刑條例第2 條第1 項第
    3 款所規定減刑之要件，應均依同條例第2 條第1 項第3 款
    之規定，均減刑2 分之1 ，並定其應執行之刑及諭知易科罰
    金折算標準。
肆、無罪部分：
一、公訴意旨另以：被告辛○○於94年5 月間請他人以電話轉告
    恐嚇：要到被害人乙○○辦公室向被害人乙○○潑硫酸；及
    在桃園市○○路7 號15樓之禾翔公司內恐嚇：不還錢要搞到
    讓被害人乙○○沒有工作，因認被告涉犯刑法第305 條恐嚇
    罪云云。
二、犯罪事實應依證據認定之，無證據不得認定其犯罪事實；又
    不能證明被告犯罪者，應諭知無罪之判決，刑事訴訟法第15
    4 條第2 項、第301 條第1 項分別定有明文。再認定被告有
    罪之事實，應憑證據，如未能發現相當之證據，或證據不足
    以證明，自不能以推測或擬制之方法，以為裁判之基礎；且
    認定事實所憑之證據，其為訴訟上之證明，須達於通常一般
    人均不致有懷疑，而得確信其為事實之程度者，始得據為有
    罪之認定，倘其證明尚未達到此一程度而有合理之懷疑存在
    時，尚難為有罪之認定基礎；另苟積極證據不足以為不利於
    被告事實之認定，即應為有利於被告之認定，更不必有何有
    利之證據（30年上字第816 號、40年台上字第86號、76年台
    上字第4986號判例參照）。再刑事訴訟法第161 條第1 項規
    定：檢察官就被告犯罪事實，應負舉證責任，並指出證明之
    方法。因此，檢察官對於起訴之犯罪事實，應負提出證據及
    說服之實質舉證責任。倘其所提出之證據，不足為被告有罪
    之積極證明，或其指出證明之方法，無從說服法院以形成被
    告有罪之心證，基於無罪推定之原則，自應為被告無罪判決
    之諭知，最高法院著有92年度台上字第128 號判例可資參照
    。
三、本件公訴人認被告辛○○涉犯刑法第305 條恐嚇罪嫌，無非
    以證人乙○○之證述為其主要論據。然訊據被告堅詞否認有
    何恐嚇犯行。經查：
  (一)證人乙○○於本院審理時固證稱略以：被告辛○○推由真實
    姓名年籍不詳綽號「小劉」之成年男子於94年7 、8 月間於
    桃園縣中山路281 號2 樓乙○○之辦公室請乙○○之同事轉
    告恐嚇：叫乙○○在回家路上騎車小心一點，否則在路上碰
    到要對被害人潑硫酸等語（此部分未據檢察官起訴），惟遍
    查全卷，並無證據證明被告辛○○有何於94年5 月間請他人
    以電話轉告恐嚇：要到被害人乙○○辦公室向被害人乙○○
    潑硫酸云云之犯行，此部分自難遽予認定。
  (二)另證人乙○○於本院審理時證稱略以：被告庚○○於94年5
    月12日在桃園市○○路7 號11樓之禾翔公司內，恐嚇乙○○
    稱：不還錢要搞到讓被害人乙○○沒有工作，當時被告庚○○在場，被告魏有弈不在場等語（詳本院卷第124 頁至第12
    5 頁），是被告庚○○此部分恐嚇犯行尚無證據證明與被告
    辛○○有涉。
  (三)本件檢察官未提出適合於證明被告辛○○確有恐嚇之犯罪事
    實之積極證據，並闡明其證據方法與待證事實之關係；本院
    對於卷內訴訟資料，逐一剖析，參互審酌，仍無從獲得有罪
    之心證，自應諭知被告辛○○被訴恐嚇部分無罪之判決。
據上論斷，應依刑事訴訟法第299 條第1 項前段、第301 條第1
項，刑法第2 條第1 項前段、第302 條第1 項、第304 條第1 項
、第305 條、修正前刑法第28條、第56條、第41條第1 項前段、
第51條第5 款，刑法施行法第1 條之1 第1 項、第2 項前段，修
正前罰金罰鍰提高標準條例第2 條，中華民國96年罪犯減刑條例
第2 條第1 項第3 款、第7 條、第9 條、第10條第1 項，判決如
主文。
本案經檢察官丁俊成到庭執行職務
中    華    民    國    97    年    5     月    15    日
                  刑事第六庭審判長法  官  黃梅淑
                                  法  官  錢建榮
                                  法  官  宣玉華
以上正本證明與原本無異。
如不服本判決，應於判決送達後10日內向本院提出上訴狀（應附
繕本），其未敘述上訴理由者，應於上訴期間屆滿後20日內補提
理由書狀於本院，上訴於臺灣高等法院。
                                  書記官  楊郁馨
中    華    民    國    97    年    5     月    26    日
附錄：本案論罪科刑法條全文
中華民國刑法第302條
（剝奪他人行動自由罪）
私行拘禁或以其他非法方法，剝奪人之行動自由者，處 5 年以下
有期徒刑、拘役或 3 百元以下罰金。
因而致人於死者，處無期徒刑或 7 年以上有期徒刑，致重傷者，
處 3 年以上 10 年以下有期徒刑。
第 1 項之未遂犯罰之。
中華民國刑法第304條
（強制罪）
以強暴、脅迫使人行無義務之事或妨害人行使權利者，處3 年以
下有期徒刑、拘役或3 百元以下罰金。
前項之未遂犯罰之。
中華民國刑法第305 條以加害財產之事，恐嚇他人致生危害於安
全（恐嚇危害安全罪）以加害生命、身體、自由、名譽、財產之
事，恐嚇他人致生危害於安全者，處2 年以下有期徒刑、拘役或
3 百元以下罰金。
【附表】被告2 人所犯強制、恐嚇、剝奪他人之行動自由之犯罪
        事實：
 ┌──┬────┬──────┬────────────┐
 │編號│被害人  │時 間  地 點│  被告犯罪事實          │
 ├──┼────┼──────┼────────────┤
 │  1 │戊○○（│1.94年3 月間│1.被告庚○○與4 名姓名年│
 │    │原名童淑│在桃園市南華│  籍不詳之成年男子至被害│
 │    │汶）    │街之金圓園餐│  人上班之金圓園餐廳白吃│
 │    │        │廳。        │  白喝，以之抵債，以此脅│
 │    │        │2.94年3 月初│  迫手段使人行無義務之事│
 │    │        │於桃園市力行│  。                    │
 │    │        │路7 號15樓之│2.被害人因遲延2 天繳息，│
 │    │        │禾翔公司內。│  遭被告庚○○恐嚇：必須│
 │    │        │            │  多繳2千 元之利息，如果│
 │    │        │            │  沒有錢就要被害人陪之睡│
 │    │        │            │  覺來抵償等語，以此加害│
 │    │        │            │  身體、自由、名譽之事，│
 │    │        │            │  恐嚇他人致生危害於安全│
 │    │        │            │  。                    │
 ├──┼────┼──────┼────────────┤
 │  2 │乙○○  │94年5 月12日│被告庚○○恐嚇：不還錢要│
 │    │        │在桃園市力行│搞到讓被害人沒有工作等語│
 │    │        │路7 號11樓之│，以此加害財產之事，恐嚇│
 │    │        │禾翔公司內。│他人致生危害於安全。    │
 ├──┼────┼──────┼────────────┤
 │  3 │己○○  │1.93年11月底│1.被告庚○○、辛○○與姓│
 │    │        │在台北市中山│  名年籍不詳之成年男子4 │
 │    │        │區○○路384 │  名共同以其他非法方法，│
 │    │        │巷8 號前    │  剝奪人之行動自由，強押│
 │    │        │2.93年11月底│  被害人上車並加以毆打（│
 │    │        │於某不詳地點│  傷害部分未據告訴），以│
 │    │        │以電話聯絡。│  此方式剝奪被害人行動自│
 │    │        │            │  由。                  │
 │    │        │            │2.被告庚○○以電話恐嚇稱│
 │    │        │            │  ：若無按時繳息，要對被│
 │    │        │            │  害人家人不利等語，以此│
 │    │        │            │  加害生命、身體之事，恐│
 │    │        │            │  嚇他人致生危害於安全。│
 ├──┼────┼──────┼────────────┤
 │  4 │甲○○  │93年5 月間在│被告庚○○、辛○○與姓名│
 │    │        │桃園市新埔五│年籍不詳之成年男子4 名共│
 │    │        │街90號8樓之4│同以其他非法方法，剝奪人│
 │    │        │。          │之行動自由，強押被害人上│
 │    │        │            │車至桃園市○○○街之公司│
 │    │        │            │並毆打被害人（傷害部分未│
 │    │        │            │據告訴），並脅迫被害人替│
 │    │        │            │渠等討債，以此方式剝奪被│
 │    │        │            │害行動自由。            │
 ├──┼────┼──────┼────────────┤
 │  5 │陳冬梅  │93年4 月初於│被告庚○○與姓名年籍不詳│
 │    │        │桃園縣中壢市│之成年男子3 名共同以其他│
 │    │        │中山東路健保│非法方法，剝奪人之行動自│
 │    │        │局前。      │由，強押被害人至車內逼迫│
 │    │        │            │還債，被害人因而於桃園往│
 │    │        │            │中壢接近內壢處跳車受傷，│
 │    │        │            │以此方式剝奪被害人行動自│
 │    │        │            │由。                    │
 └──┴────┴──────┴────────────┘


司法院資訊處製作；財團法人民間司法改革基金會備份。
